臺灣高等法院臺南分院刑事裁定　　　　　九十一年度聲再字第一四號　Ａ
　　　再審聲請人
　　　即受判決人　甲　○　○
右列聲請人因公共危險等案件，對於本院九十年度上訴字第七二０號中華民國九十年
十一月二十七日確定判決（臺灣雲林方法院八十九年度訴字第二六五號、臺灣雲林地
方法院檢察署八十九年度偵字第二四一五號、第二四一八號、第二四一九號），聲請
再審，本院裁定如左：
      主      文
再審之聲請駁回。
      理      由
一、聲請意旨略稱：原確定判決判處聲請人恐嚇危害安全罪、放火燒燬住宅未遂罪及
    恐嚇取財未遂罪等罪，其中就恐嚇危害安全部分，無非以被害人吳也之供述及證
    人林錫滄之證詞為據。惟查，證人即當日至現場處理之警員吳建明於一、二審之
    證詞，可知吳建明至現場處理時，縱使曾聽到「吳林秀霞講甲○○恐嚇他」，但
    非係原確定判決所認定之被害人吳也，設若聲請人當日曾恐嚇吳也，吳也為何未
    向警員陳明？顯違情理。原確定判決竟採信與被害人吳也有親戚關係之證人林錫
    滄之證詞，而不相信警員吳建明之證詞，實有違證據法則。爰依刑事訴訟法第四
    百二十條第一項第二款之規定聲請再審等語。
二、按刑事訴訟法第四百二十條第一項第二款之規定，係謂「有罪判決確定後，原判
    決所憑之證言已證明其為虛偽者，得為受判決人之利益，聲請再審」，其再審條
    件，除原判決所憑之證言已經確定判決證明為虛偽者外，必須有相當證據，足以
    證明其為虛偽，始屬相符。
三、原審確定判決以聲請人即被告甲○○確有於上開時地毆打被害人林吳秀霞、吳也
    後，繼而對被害人吳也恫稱：「要讓妳沒先生、守寡」云云之事實，業經被害人
    吳也於警訊、原審及本院審理中指述明確，核與被害人吳林銀於原審審理中陳稱
    ：當天她與吳也一起到林吳秀霞家，有看到甲○○先用雙節棍及椅子打吳也，也
    有聽到甲○○對吳也說：要給妳沒有先生的話等語相符，且證人林錫滄於原審審
    理中亦證稱：當天被告要追打吳秀蓮，吳秀蓮就躲到我家，被告追到我家找不到
    吳秀蓮，就用手指我太太林吳秀霞說：妳不高興我來妳家是不是？當時我有聽甲
    ○○對吳也說「要讓妳沒有先生、守寡」的話，甲○○也有用椅子毆打吳也等語
    ，就當時被告甲○○如何毆打、恐嚇被害人吳也之情節，證述得相當明確，足認
    被害人吳也之指述為真，且果真如被告甲○○所辯，當時他已經酒醉了，不曉得
    講什麼話云云，則何以被告甲○○又知道其當時沒有說過任何恫嚇他人的話，其
    供詞前後矛盾，顯係事後狡辯之詞，不足採信等由為論據。
四、經查原審認定聲請人甲○○與吳也、林吳秀霞及吳秀蓮四人係兄弟姊妹關係，甲
    ○○平日與其姊妹即相處不睦，於八十九年四月二十九日上午八時十分許，甲○
    ○因細故與吳秀蓮發生爭執，進而毆打吳秀蓮（傷害吳秀蓮部分未據告訴），吳
    秀蓮即躲避至雲林縣四湖鄉○○村○○○路五號林吳秀霞住處，甲○○隨即追躡
    到來，因追打吳秀蓮無著，即對林吳秀霞說：「看到我很不高興是不是？」並拿
    煙灰缸毆打林吳秀霞胸部，經林吳秀霞之先生及兒子將甲○○抱住後，甲○○始
    行罷手離開林吳秀霞之住處。此時吳也的先生吳金柱見狀立即報警，經警將甲○
    ○再帶回上開林吳秀霞住處處理時，甲○○又與吳也發生爭執，並持鐵鍊追打吳
    也（傷害林吳秀霞、吳也部分，已經林吳秀霞、吳也撤回告訴，另由檢察官為不
    起訴處分），詎甲○○竟另基於恐嚇之故意，對吳也恫稱：「要讓妳沒先生、守
    寡」云云，使吳也因之心生畏懼，致生危害於安全之事實，係以被害人吳也之供
    述，核與被害人吳林銀於原審審理中陳稱之情節相符，且證人林錫滄於原審證述
    明確，為認定聲請人有罪之論據，即可知原審判決並無僅依被害人吳也之片面指
    訴，遽認聲請人應負恐嚇危害安全罪責之情事。又證人即警員吳建明於一、二審
    係證述其至現場處理時，『沒聽到』聲請人即被告甲○○確有對被害人吳也恫稱
    ：「要讓妳沒先生、守寡」，『因其到達時渠等已經吵架完』等情，並無證述原
    判決所憑之被害人吳林銀、證人林錫滄等人之證言係虛偽，而聲請人聲請本件再
    審復未提任何積極證據足證被害人吳林銀、證人林錫滄等人之證言係虛偽，因之
    ，揆諸上開法條規定及說明，本件聲請人依刑事訴訟法第四百二十條第一項第二
    款規定聲請再審，為無理由，應予駁回。
五、據上論斷，應依刑事訴訟法第四百三十四條第一項裁定如主文。
中    華    民    國      九十一      年      一      月      十一      日
                                  臺灣高等法院臺南分院刑事第五庭
                                      審判長法官  鄭    文    肅
                                            法官  黃    三    哲
                                            法官  王    浦    傑
右正本證明與原本無異。
不得抗告。
                                      法院書記官  蔡    振    豐
中    華    民    國      九十一      年      一      月      十五      日
